臺灣臺中地方法院刑事判決　　　　　　　95年度易字第1764號
公　訴　人　臺灣臺中地方法院檢察署檢察官
被　　　告　庚○○
　　　　　　　　　　號
　　　　　　辛○○
上列被告等因竊盜案件，經檢察官提起公訴（九十五年度偵字第
一一六○七號）及移送併辦（九十五年度偵字第一七三七四號、
九十五年度偵字一一八○○號），本院判決如下：
    主    文
庚○○、辛○○連續結夥三人以上攜帶兇器竊盜，均累犯，各處
有期徒刑壹年陸月。
    犯罪事實
一、庚○○前因違反毒品危害防制條例案件，經本院於民國八十
    九年十二月十一日判處有期徒刑一年二月確定，經送監執行
    ，於九十一年十月三十一日執行完畢；又因違反毒品危害防
    制條例、竊盜等案件，經本院各判處有期徒刑一年、九月、
    四月，並裁定應執行有期徒刑一年十月確定，經送監執行，
    於九十四年八月二十六日假釋付保護管束，於同年十月三日
    保護管束期滿執行完畢。辛○○於八十四、八十五年間因違
    反肅清煙毒條例、麻醉藥品管理條例案件，經臺灣高等法院
    臺中分院、本院各判處有期徒刑三年三月、六月確定，經送
    監接續執行，於八十七年五月十三日假釋付保護管束，於八
    十九年三月二十三日保護管束期滿執行完畢。又於九十四年
    間，因竊盜、詐欺案件，經本院各判處有期徒刑四月、六月
    ，並裁定應執行有期徒刑九月確定，於九十五年一月二日易
    科罰金執行完畢。庚○○、辛○○均不知悔改，基於意圖為
    自己不法所有之概括犯意，二人或共同、或與他人，連續為
    下列竊盜犯行：(1)庚○○與王傳興（另經本院以九十五年度
    易字第二○四四號判決免訴確定在案）共同基於意圖為自己
    不法所有之犯意聯絡，於九十五年二月七日十九時十分許，
    由王傳興駕駛車牌號碼9H-6807號廂型車搭載庚○○，至臺
    中縣外埔鄉○○路二十號范良鑄之葡萄園前，將車停在路口
    ，二人下車進入葡萄園內，徒手欲合力搬運竊取范良鑄所有
    之攪拌肉鬆白鐵工作檯及鐵皮片等物，因搬動時觸動警報器
    ，為范良鑄發覺報警當場查獲而未遂。(2)辛○○與某年籍不
    詳之成年男子共同基於意圖為自己不法所有之犯意聯絡，於
    九十五年五月七日十六時三十分許，由辛○○駕駛車牌號碼
    KU-7377號藍色自小貨車搭載該年籍不詳之成年男子，至臺
    中縣大安鄉○○○路與東西四路口旁工地，二人下車後，徒
    手欲合力搬運竊取英翰工程有限公司所有、置於該工地之鐵
    模板時，適為該公司監工段漢忠發現，始未得手，辛○○與
    上開年籍不詳之成年男子旋即駕乘車牌號碼KU-7377號自小
    貨車逃逸，嗣經段漢忠記下車牌號碼，報警循線查獲上情。
    (3)庚○○、辛○○與某年籍不詳、身材較胖之成年男子，三
    人共同基於意圖為自己不法所有之犯意聯絡，於九十五年五
    月七日二十二時三十分許，共同駕乘一部藍色自小貨車，並
    攜帶用以剪斷電纜線之不明工具（客觀上具有危險性，足以
    威脅人之生命、身體、安全而可供兇器使用），至臺中縣大
    安鄉○住村○○路八十六巷乙○○養雞場附近，以上述不明
    工具剪斷竊取臺灣電力股份有限公司所有之電纜線約三百四
    十五公尺，得手後將電纜線運走，而乙○○之養雞場隨即停
    電。嗣警方據報循線查獲上情。(4)庚○○、辛○○與某年籍
    不詳、身材較胖之成年男子，三人共同基於基於侵入住宅及
    意圖為自己不法所有之犯意聯絡，分乘二部機車，於九十五
    年五月二十七日上午九時三十分許，至臺中縣大安鄉○○○
    路七十號己○○○之住家，由身材較胖之成年男子負責在門
    口把風，庚○○、辛○○破壞一樓鐵窗之安全設備後，未經
    己○○○之同意侵入其住宅，進入屋內四處翻箱倒櫃搜尋財
    物，嗣二人抄翻至樓上房間內，庚○○於掀開棉被時，發現
    因驚嚇而躲藏在棉被內之己○○○女兒丁○○、戊○○，尚
    未得手之庚○○、辛○○始迅速逃出屋外，偕同身材較胖之
    成年男子分乘二部機車離去。嗣警方據報循線查獲上情。
二、案經己○○○訴由臺中縣警察局大甲分局報告臺灣臺中地方
    法院檢察署檢察官偵查起訴，及經臺中縣警察局大甲分局分
    別移送臺灣臺中地方法院檢察署檢察官偵查後移送併辦。
    理    由
一、按現行刑事訴訟法為保障被告之反對詰問權，排除具有虛偽
    危險性之傳聞證據，以求實體真實之發見，於該法第一百五
    十九條第一項明定被告以外之人於審判外之言詞或書面陳述
    ，除法律有規定者外，不得作為證據。又被告以外之人於審
    判外之陳述，雖不符前四條之規定（即刑事訴訟法第一百五
    十九條之一至同條之四），而經當事人於審判程序同意作為
    證據，法院審酌該言詞陳述或書面陳述作成時之情況，認為
    適當者，亦得為證據；當事人、代理人或辯護人於法院調查
    證據時，知有第一百五十九條第一項不得為證據之情形，而
    未於言詞辯論終結前聲明異議者，視為有前項之同意，刑事
    訴訟法第一百五十九條之五定有明文。本案檢察官、被告等
    並未就卷內證據資料之證據能力有所爭執，且迄於言詞辯論
    終結前，均未主張有刑事訴訟法第一百五十九條第一項不得
    為證據之情形，是應認已同意卷內證據均得作為證據，且經
    本院審酌後，認無不適當之情形，應認本案調查之卷內證據
    均有證據能力，合先敘明。
二、訊據被告庚○○、辛○○均矢口否認前揭(1)、(2)、(3)、(4)件
    犯行，庚○○辯稱：(1)件部分，伊的確有跟王傳興到臺中縣
    外埔鄉○○路二十號范良鑄之葡萄園前，但當時伊腳痛，故
    都坐在王傳興車上，王傳興下車時，是跟伊說要下去葡萄園
    撿鐵絲綁車子的零件，渠等二人都沒有偷東西。(3)件部分，
    非伊所為，當時伊並不在場。(4)件部分，伊與己○○○以前
    是鄰居，伊不會笨到去鄰居家行竊，且伊對己○○○一家的
    生活作息很清楚，不可能會在其家中有人時，前往行竊云云
    。辛○○辯稱：(2)件部分，九十五年五月七日伊應是在家裏
    工作，並未在現場。伊是於九十五年五月六日或八日，有在
    該現場見過段漢忠，但當時伊是在圍牆邊小便，後來就開車
    牌號碼KU-7377號自小貨車離去，並未行竊。(3)件部分，非
    伊所為，當日伊人在家中，並不在現場。(4)件部分，當天伊
    在家中幫母親包肉粽，並未出門云云。
三、經查：上述(1)犯罪事實，業據目擊證人范良鑄於警詢中、檢
    察官訊問時，及本院九十五年度易字第二○四四號庚○○、
    王傳興被訴竊盜一案九十五年九月二十日審理時（本院業調
    卷核實），證述明確，並有贓物認領保管單一紙、現場照片
    四紙在卷可憑。被告庚○○所辯撿鐵絲綁車子零件一節，顯
    為飾卸之詞，並無可採。上述(2)犯罪事實，業據目擊證人段
    漢忠於警詢及檢察官訊問時，證述明確。證人即被告辛○○
    之兄嫂丙○○於警詢中亦證稱：登記於伊名下之車牌號碼KU
    -7377號自小貨車，平日均由辛○○駕駛及保管，因辛○○
    為其兄羅富土之公司從事送貨工作。九十五年五月七日為星
    期日，公司沒有上班，所以並未請辛○○送貨出公司，辛○○是否有駕車出去，因未住在一起，故不清楚等語。另並有
    刑案現場測繪圖一紙、現場照片四紙在卷可憑。被告辛○○
    所辯當日未在現場，或僅曾在現場小便完即駕車離去一節，
    顯為卸責之詞，並無可採。至於辛○○請求本院傳訊丙○○
    以證明其於九十五年五月七日在家中工作，並未駕車外出一
    節，因丙○○於警詢中已明確證稱不知該日辛○○行蹤，故
    核無調查必要。上述(3)犯罪事實，業據目擊證人乙○○於警
    詢及檢察官訊問時，證述明確，核與證人即臺灣電力股份有
    限公司服務專員甲○○於警詢時指述情節相符，並有刑案現
    場測繪圖一紙、現場照片三紙在卷可憑。又被告等攜帶之不
    明工具，其強度、銳利度既足以剪斷質地堅韌之電纜線，客
    觀上自具有危險性，足以威脅人之生命、身體安全而可供兇
    器使用。被告二人否認此部分犯行，不足採信。又被告二人
    請求本院傳訊乙○○以證明其等二人未剪電纜線一節，因乙○○就其目擊案發經過，於警詢及檢察官訊問時已證述詳盡
    ，且經本院二度合法傳喚未到庭，是本院認已無再行調查之
    必要。至於被告辛○○另請求本院傳喚其母曾菊妹以證明案
    發時其在家裏一節，本院審之辛○○為行動獨立之成年人，
    衡情其母不可能知悉或清楚記憶其子偶一時日之行蹤；且以
    母子至親，縱為有利被告之證詞，亦難遽信；況被告此部分
    犯行，已經立場客觀之目擊證人乙○○證述明確，故本院認
    無傳喚曾菊妹作證之必要。上述(4)犯罪事實，業據目擊證人
    丁○○、戊○○、張宏銘於九十五年五月二十七日、九十五
    年六月二日警詢中二度證述、指認明確。該三名證人均為十
    餘歲之少年，正值耳聽目明之齡，自無錯認之可能。雖於本
    院九十六年三月十四日審理時，證人丁○○改稱：當天看到
    的兩位小偷，好像不是被告庚○○、辛○○云云；證人戊○○亦改稱：當天行竊之人不是在庭二位被告云云。惟由心理
    學之角度而言，一般人之認知與記憶的運作方式，並非在腦
    海中蟄伏不動，事實上，一般人從環境中擷取到片段線索，
    在進入記憶系統後，會與先前的知識與期待，也就是已經儲
    存在記憶中的訊息，產生交互作用。因此實驗心理學家認為
    ，記憶是種整合的過程，是建構性和創造性的產物，且記憶
    會隨著時間消逝而衰退。證人丁○○、戊○○於審理時所為
    憶述，距案發時間已久，自不若渠等於警詢之證述清晰可信
    ；另證人當庭面對曾入侵其家中之行竊者，恐亦有所顧忌而
    不敢照實陳述，是本院認該二證人於審理時翻異之證詞，尚
    不足為有利被告二人之認定。綜上所述，被告二人所辯均不
    足採，本案事證明確，被告二人前揭犯行均堪予認定。
四、核被告庚○○上開(1)犯行及被告辛○○上開(2)犯行所為，均
    係犯刑法第三百二十條第三項、第一項之普通竊盜未遂罪；
    被告二人上開(3)犯行所為，係犯刑法第三百二十一條第一項
    第四款、第三款之結夥三人攜帶兇器竊盜既遂罪；被告二人
    上開(4)犯行所為，係犯刑法第三百二十一條第二項、第一項
    第四款、第二款之結夥三人毀壞安全設備竊盜未遂罪，及刑
    法第三百零六條第一項之無故侵入住宅罪。被告庚○○與王
    傳興就上開(1)犯行，被告辛○○與某年籍不詳之成年男子就
    上開(2)犯行，被告二人與某年籍不詳、身材較胖之成年男子
    就上開(3)犯行，被告二人與某年籍不詳、身材較胖之成年男
    子就上開(4)犯行，均有犯意之聯絡及行為之分擔，為共同正
    犯。被告庚○○上開(1)犯行、被告辛○○上開(2)犯行、被告
    二人上開(4)之竊盜犯行，均已著手於犯罪行為之實行而不遂
    ，為未遂犯，應依刑法第二十五條第二項規定，按既遂犯之
    刑減輕其刑。被告庚○○上開(1)、(3)、(4)三次犯行，被告辛○○上開(2)、(3)、(4)三次犯行，各均時間緊接，犯罪構成要
    件相同，顯係基於概括犯意反覆為之，為連續犯，應依修正
    前刑法第五十六條規定，從一重之結夥三人攜帶兇器竊盜既
    遂罪處斷，並加重其刑；又被告二人以侵入住宅作為手段，
    藉以實現其竊盜之目的，故所犯竊盜與無故侵入住宅二罪，
    應依修正前刑法第五十五條牽連犯之規定，從一重之連續加
    重竊盜罪處斷。
五、按被告行為後，刑法業已修正公布，並自九十五年七月一日
    施行。被告之犯行，因行為後新法業已刪除牽連犯、連續犯
    之規定，此刪除雖非犯罪構成要件之變更，但顯已影響行為
    人刑罰之法律效果，自屬法律有變更，依刑法第二條第一項
    規定，比較新、舊法結果，被告上開竊盜、無故侵入住宅犯
    行，依修正前刑法本得論以牽連犯、連續犯之裁判上一罪，
    依修正後刑法即應分論併罰，經比較新舊法之結果，以修正
    前之刑法較有利於被告。又刑法第三百零六條第一項之無故
    侵入住宅罪，其罰金刑之法定刑原為得科銀元三百元以下罰
    金，因罰金罰鍰提高標準條例第一項前段規定，提高為十倍
    ，為得科銀元三千元以下罰金。而依修正後刑法施行法增訂
    第一條之一規定：「（第一項）中華民國九十四年一月七日
    刑法修正施行後，刑法分則編所定罰金之貨幣單位為新臺幣
    。（第二項）九十四年一月七日刑法修正時，刑法分則編未
    修正之條文定有罰金者，自九十四年一月七日刑法修正施行
    後，就其所定數額提高為三十倍。但七十二年六月二十六日
    至九十四年一月七日新增或修正之條文，就其所定數額提高
    為三倍」，及刑法第三十三條第五款修正為：「主刑之種類
    如下：五、罰金：新臺幣一千元以上，以百元計算之」等規
    定觀之，依修正後之法律，法第三百零六條第一項之無故侵
    入住宅罪所得科處之罰金刑最高額為新臺幣九千元、最低額
    為新臺幣一千元，然依被告行為時即修正前刑法第三十三條
    第五款規定之罰金最低額銀元一元，並提高十倍計算，前開
    罰金刑，最高額為銀元三千元，最低額為銀元十元，若乘以
    三倍而換算為新臺幣，最高額雖與新法同為新臺幣九千元，
    然最低額僅為新臺幣三十元。因此，比較上述修正前、後之
    刑罰法律，自以被告行為時即修正前關於科處罰金刑之法律
    較有利於被告。
六、本案檢察官雖未就被告等上開(1)、(2)、(4)部分犯行提起公訴
    ，惟此部分與被告等經起訴成罪之(3)犯行，有連續犯或牽連
    犯之裁判上一罪關係，為起訴效力所及，本院自應併予審理
    。又被告二人有如犯罪事實欄所載前科，此有卷附臺灣高等
    法院被告前案紀錄表可佐，其等於前案有期徒刑執行完畢後
    五年內故意再犯本件有期徒刑以上之罪，均為累犯，應依刑
    法第四十七條第一項規定遞加重其刑。爰審酌被告二人正值
    青壯，不思自食其力，恣意四處行竊財物，所為對社會治安
    及被害人財產之危害非輕，且犯後一再飾詞卸責，態度惡劣
    等一切情狀，各量處如主文所示之刑。
據上論斷，應依刑事訴訟法第二百九十九條第一項前段，刑法第
二條第一項、第二十八條、（修正前）第五十六條、第三百二十
一條第一項第三款、第四款、第三百零六條第一項、（修正前）
第五十五條、第二十五條第二項、第四十七條第一項，罰金罰鍰
提高標準條例第一條前段，判決如主文。
中　　華　　民　　國　　96　　年　　5　　月　　1  　　日
                  刑事第十二庭 審判長法  官  莊深淵
                                     法  官  廖慧如
                                     法  官  蔡建興
上正本證明與原本無異。
如不服本判決，應於送達後十日內向本院提出上訴狀（須附繕本
），上訴於臺灣高等法院臺中分院。
                                     書記官  黃英寬
中　　華　　民　　國　　96　　年　　5　　月　　1  　　日
附錄本案論罪科刑法條
刑法第三百零六條
無故侵入他人住宅、建築物或附連圍繞之土地或船艦者，處一年
以下有期徒刑、拘役或三百元以下罰金。
無故隱匿其內，或受退去之要求而仍留滯者，亦同。
刑法第三百二十一條
犯竊盜罪而有左列情形之一者，處六月以上、五年以下有期徒刑
：
一  於夜間侵入住宅或有人居住之建築物、船艦或隱匿其內而犯
    之者。
二  毀越門扇、牆垣或其他安全設備而犯之者。
三  攜帶兇器而犯之者。
四  結夥三人以上而犯之者。
五  乘火災、水災或其他災害之際而犯之者。
六  在車站或埠頭而犯之者。
前項之未遂犯罰之。
